臺灣高雄地方法院交通事件裁定　　　　 95年度交聲字第750號
原處分機關　交通部公路總局高雄區監理所
異　議　人　甲○○
上列受處分人因違反道路交通管理處罰條例案件，對於交通部公
路總局高雄區監理所所為之處分（原處分：高監自裁字第裁80-Z
00000000號），聲明異議，本院裁定如下：
    主  文
異議駁回。
    理  由
一、本件聲明異議意旨略以：受處分人即異議人甲○○業經臺灣
    高雄地方法院檢察署檢察官命異議人立悔過書，並向國庫繳
    納新臺幣（下同）3 萬元，原處分機關再裁處罰鍰49,500元
    ，顯然違反律法1 罪不2 罰之精神云云。
二、按「汽車駕駛人，駕駛汽車經測試檢定有下列情形之一者，
    處新臺幣1 萬5 千元以上6 萬元以下罰鍰，並當場移置保管
    該汽車及吊扣其駕駛執照一年..... 一、酒精濃度超過規定
    標準」，道路交通管理處罰條例第35條第1 項第1 款定有明
    文。
三、經查，異議人甲○○於民國95年7 月7 日晚上10時許，酒後
    駕駛車牌號碼WO-5812 號自用小客車，在行經國道10號西向
    361 公里處時，因車身不穩經警攔檢，並測得異議人呼氣酒
    精濃度達每公升0.93毫克等情，為異議人所不爭執，且有內
    政部警政署國道公路警察局舉發違反道路交通管理事件通知
    單1 紙及臺灣高雄地方法院檢察署檢察官95年度偵字第1883
    8 號緩起訴處分書在卷可稽，是異議人有酒精濃度超過規定
    標準之違規事證明確，則原處分機關依據道路交通管理處罰
    條例第35條第1 項第1 款規定，科處異議人罰鍰49,500元，
    自無違誤。
四、異議人雖主張：臺灣高雄地方法院檢察署檢察官檢察官命異
    議人立悔過書，並向國庫繳納3 萬元，原處分機關再裁處罰
    鍰49,500元，顯然違反律法1 罪不2 罰之精神云云。經查，
    異議人上開繳納給國庫之3 萬元捐款，係異議人為避免遭檢
    察官起訴，而欲獲取緩起訴處分時所應履行之事項，與其他
    如立悔過書、社區義務服務等均同為緩起訴之「負擔」（此
    觀刑事訴訟法第253 條之2 第1 項規定自明），並非刑法上
    所規定之刑罰，自無「一事不二罰」之適用，更不得已獲緩
    起訴之寬典，復又據此抵扣交通違規之罰鍰。再者，異議人
    所犯刑法第185 條之3 違背安全駕駛致交通危險罪部分，業
    經臺灣高雄地方法院檢察署檢察官以95年度偵字第188386號
    為緩起訴處分，緩起訴時間為1 年，並經臺灣高等法院高雄
    分院檢察署於95年8 月22日以95年度上職議字第2910號駁回
    再議而確定，亦有臺灣高雄地方法院檢察署檢察官95年度偵
    字第18 838號緩起訴處分書及臺灣高等法院高雄分院檢察署
    95年度上職議字第2910號處分書在卷可參，是異議人刑事部
    分既遭緩起訴確定，且上開緩起訴處分迄今仍未經撤銷，刑
    事處罰並未啟動，則異議人既未受任何刑事處罰，自應比照
    不起訴處分之法律效果，仍容由原處分機關為行政罰之處分
    。又如日後上開緩起訴遭撤銷而啟動刑事處罰程序，自仍得
    由裁罰機關依異議人之申請或依職權撤銷裁罰處分予以救濟
    ，併予敘明。
五、綜上所述，異議人於裁決書上所載時、地確有汽車駕駛人酒
    精濃度超過規定標準之違規情事，原處分機關據此援引道路
    交通管理處罰條例第35條第1 項第1 款規定，裁處異議人罰
    鍰49,500元之處罰，認事用法並無違誤，異議人本件聲明異
    議，為無理由，應予駁回。
六、結論：應依道路交通案件處理辦法第19條，裁定如主文。
中　　華　　民　　國　　96　　年　　4 　　月　　2 　　日
                  交通法庭      法　官  陳盈吉
以上正本證明與原本無異。
如不服本裁定，應於收受送達後5 日內向本院提出抗告狀。
中　　華　　民　　國　　96　　年　　4 　　月　　2 　　日
　　　　　　　　　　　　　　　　書記官  吳俊達
